【裁判字號】    90,聲再,595
【裁判日期】    901127
【裁判案由】    聲請再審
【裁判全文】
臺灣高等法院刑事裁定                              九十年度聲再字第五九五號
    再審聲請人
    即受判決人  甲○○
右列聲請人因傷害等案件，對於本院九十年度上易字第二九二六號中華民國九十年十
月二十九日確定判決（原審案號：臺灣臺北地方法院九十年度易字第七二二號，起訴
案號：臺灣臺北地方法院檢察署八十九年度偵字第四二五一號），聲請再審，本院裁
定如左：
    主  文
再審之聲請駁回。
    理  由
一、再審聲請意旨略以：(一)告訴人所指控被告讓其受傷之情況和驗傷單上受傷部份多
    處不符合。新證據。(二)檢查庭，地方法院及高院時，法官並未對“就告訴人所指
    控被告如何讓其受傷之情況，於法庭上做模擬，找出可能受傷部位，然後比對驗
    傷單受傷部份，是否符合。(三)如果依照告訴人之指控，被告自後方抱住告訴人雙
    足（地院判決書為雙腳）向後拖曳（地院判決書為向後用力）。依被告一百八十
    公分之體型，告訴人跌倒後臉部、胸部、腹部定會撞到地面，而雙腳會因被告抱
    著而懸空，因而定會造成告訴人以下之傷害。１、臉部會嚴重撞傷，也不該有高
    院檢查官所言：「告訴人顏面擦傷及捶傷，符合一般情況三天左右會浮現。」而
    是立刻會紅腫。２、雙手會撞傷及持大哥大之手掌更會受到傷害，因人跌倒時很
    自然地會用雙手去抵擋地面；告訴人正面倒地，雙手會有撞傷，為何只有右手瘀
    傷，而持大哥大之手掌沒有受傷。３、胸部會撞傷，因告訴人之胸部很豐滿；胸
    部為突出於身體正面之平面許多，當胸部撞及地面時，告訴人之雙乳房會受到撞
    傷。４、腹部會有撞傷。５、告訴人之下肢由被告抱著，不可能有瘀傷。(四)就被
    告之體型及案發當時被告所處之位置，被告無法自告訴人後方抱住告訴人雙足向
    後拖曳。原因如下：１、被告當時和告訴人靠得非常近，以被告一百八十公分之
    身高及近九十五公斤之體型根本很難下彎然後用雙手抱住告訴人之雙足；除非被
    告蹲在地上才有可能抱住告訴人之雙腳。如果被告蹲在地上且雙手抱住告訴人之
    雙足，那麼被告除了要用力維持自已不坐在地上外，如何能用力將告訴人雙足向
    後拖曳。２、況且告訴人之身高頗高且體重不輕，在被告處於無法用力情況下，
    很難使告訴人重心不穩而跌倒。可見告訴人所提之傷單和所指控被告如何讓其受
    傷之情況不符合。
二、按因發見確實之新證據，足認受有罪判決之人應受無罪之判決者得聲請再審，固
    為刑事訴訟法第四百二十條第一項第六款所明定。而所謂「發見新證據」，係指
    該證據當時已經存在，為法院及當事人所不及知，不及調查斟酌，至其後始行發
    見者；所謂「確實之新證據」，係指其證據之本身在客觀上可認為真實，勿須經
    過調查，即足以動搖原判決，使受刑人得受有利之裁判者而言，若在客觀上就其
    之真實性為如何，尚欠明瞭，非經相當之調查，不能辨其真偽，即與確實新證據
    之「確實」含義不符，自難據為聲請再審之理由，且該證據必須顯然可認為足以
    動搖原有罪確定判決，而為受判決人無罪、免訴、免刑或輕於原判決所認罪名之
    判決者為限。因此受理聲請再審之最後事實審法院，應就聲請再審理由之所謂「
    新證據」，是否具備事實審判決前已經存在，為法院、當事人所不知，事後方行
    發見之「嶄新性」，及顯然可認足以動搖原有罪確定判決，應為無罪、免訴、免
    刑或輕於原判決罪名之「顯然性」二要件，加以審查，為判斷應否准予開始再審
    之準據（最高法院七十年台抗字第一六一號裁定及同院八十五年台抗字第三０八
    號裁定綜合參照）。經查：
三、聲請人所主張之新證據即上開其所指控被告讓其受傷之情況和驗傷單上受傷部份
    多處不符合之處，惟此部分業因被害人黃慧芬之指訴、聲請人之供述及被害人所
    呈之診斷證明書，為原確定判決調查斟酌因而認定，此有該判決書在卷可憑，足
    見再審聲請人所稱之上開事實並不具「嶄新性」，揆諸前開說明，聲請人所主張
    之事實核與刑事訴訟法第四百二十條第一項第六款所明定發見確實新證據之要件
    不合。綜上所述，聲請人所主張之事證，難認為有再審之理由，其再審之聲請應
    予駁回。
四、爰依同法第四百三十四條第一項裁定如主文。
中      華      民      國    九十      年     十一     月    二十七    日
                              臺灣高等法院刑事第二十三庭
                                  審判長法  官  黃  瑞  華
                                        法  官  吳      燦
                                        法  官  雷  雯  華
右正本證明與原本無異。
不得抗告。
                                        書記官  陳  思  云
中      華      民      國    九十      年     十一月    二十九    日


司法院資訊處製作；財團法人民間司法改革基金會備份。
